# 请问下新收入准则下，销售方负责的退货运输费用计入销售费用还是成本？

提问人：yangkejie 时间：2021-05-21 18:46:55
请问下新收入准则下，销售方负责的退货运输费用计入销售费用还是成本？

回答人：chenyiwei
根据新收入准则应用指南：
企业应当在客户取得相关商品控制权时，按照因向客户转让商品而预期有权收取的对价金额（即，不包含预期因销售退回将退还的金额）确认收入，按照预期因销售退回将退还的金额确认负债；同时，按照预期将退回商品转让时的账面价值，扣除收回该商品预计发生的成本（包括退回商品的价值减损）后的余额，确认一项资产，按照所转让商品转让时的账面价值，扣除上述资产成本的净额结转成本。
因此，由卖方承担退货运费的影响，是反映在销售成本中。